臺灣臺中地方法院民事裁定　99年度建字第2號
抗　告　人
即　原　告　冠英工程有限公司
法定代理人　丁連洲
相　對　人
即　被　告　森業營造股份有限公司
法定代理人　黃呈琮
上列當事人間請求給付工程款事件，抗告人對於本院民國100年9
月23日所為之裁定，提起抗告，本院裁定如下：
    主    文
原裁定撤銷。
抗告費用由相對人負擔。
    理    由
一、抗告意旨略以：本件抗告人（即原告，下稱原告）不服鈞院
    於民國100年7月29日99年度建字第2號之判決並於100年8月
    11日具狀聲明上訴時，在上訴狀業已載明原告之送達代收人
    為址設於臺中市○區○○○街14號之陳浩華律師。然鈞院於
    100年8月15日命原告補繳第二審裁判費新臺幣（下同）51,
    841元之裁定（下稱前開補費裁定），係以「臺中市○里區
    ○○路254號1樓」之地址向原告之法定代理人丁連洲為寄存
    送達（寄存於臺中市政府霧峰警察局仁化派出所，下稱仁化
    派出所），並未向原告之送達代收人陳浩華律師送達，且原
    告之營業處所係「雲林縣臺西鄉○○村○○路8巷11號1樓」
    ，亦非「臺中市○里區○○路254號1樓」，原告不知前開補
    費裁定之寄送，嗣原告得知後乃於100年9月28日始至仁化派
    出所實際領取前開補費裁定，期間鈞院於100年9月23日以原
    告逾期未補繳第二審裁判費51,841元為由逕裁定駁回原告之
    上訴（下亦稱原裁定），自有違誤，為此提起抗告，請求廢
    棄原裁定等語。
二、按原法院或審判長認抗告為有理由者，應撤銷或變更原裁定
    。民事訴訟法第490條第1項定有明文。次按當事人或代理人
    經指定送達代收人向受訴法院陳明者，應向該代收人為送達
    。民事訴訟法第133條亦定有明文。且按民事訴訟法第138條
    所規定之寄存送達，限於不能依同法第136條及第137條規定
    行送達者，始得為之，設其送達之處所，雖原為應受送達人
    之住居所、事務所或營業所，但實際上已變更者，則該原住
    居所、事務所或營業所，即非應為送達之處所，自不得於對
    該原處所不能為送達後，逕予寄存送達。如為寄存送達，仍
    應於應受送達人實際領取該訴訟文書時方生送達之效力（參
    見最高法院64年臺抗字第481號判例、98年度臺抗字第858號
    裁定，亦同此旨）。
三、經查：
  (一)原告不服本院於100年7月29日99年度建字第2號之判決並於
    100年8月11日具狀聲明上訴時，其在上訴狀業已載明原告之
    送達代收人為址設於臺中市○區○○○街14號之陳浩華律師
    ，嗣本院於100年8月15日命原告補繳第二審裁判費51,841元
    之前開補費裁定，係以「臺中市○里區○○路254號1樓」之
    地址向原告之法定代理人丁連洲為寄存送達（寄存於仁化派
    出所），並未向原告之送達代收人陳浩華律師送達，且當時
    原告之公司登記營業處所，乃為「雲林縣臺西鄉○○村○○
    路8巷11號1樓」，並非「臺中市○里區○○路254號1樓」；
    又原告之法定代理人丁連洲當時之戶籍地址為「臺中市○區
    ○○○街101號12樓之3」、居所為「臺中市○里區○○街42
    1 巷20號10樓」，亦均非「臺中市○里區○○路254號1樓」
    等情，此觀卷附原告之100年8月11日民事上訴狀、原告之公
    司變更登記表、原告之法定代理人丁連洲戶籍謄本、本院前
    開補費裁定及其送達回證即明。則原告前揭具狀聲明上訴時
    ，原告之公司登記營業處所、原告法定代理人丁連洲之戶籍
    地址或居所均非「臺中市○里區○○路254號1樓」，堪以認
    定。
  (二)再者，本院於100年9月23日以原告逾期未補繳前開第二審裁
    判費為由裁定駁回原告之上訴（即原裁定）後，嗣原告於同
    年月28日始至仁化派出所實際領取前開補費裁定乙節，有臺
    中市政府警察局霧峰分局100年12月12日中市警霧分偵收字
    第1000035106號復本院函附前開補費裁定之送達回證影本、
    仁化派出所受理訴訟文書寄存送達登記簿各1件附卷可稽。
    則本院之前開補費裁定並未對原告指定之送達代收人陳浩華
    律師送達，且未對原告之營業處所或原告法定代理人丁連洲
    之戶籍地址及居所送達，僅以「臺中市○里區○○路254號1
    樓」之地址向原告之法定代理人丁連洲為寄存送達，又該寄
    存送達部分，原告乃迄至本院駁回原告上訴之裁定（即原裁
    定）後之同年月28日始至仁化派出所實際領取前開補費裁定
    ，依前開說明，本院之前開補費裁定，係於100年9月28日始
    生送達原告之效力，亦堪認定。
  (三)從而，本院之前開補費裁定尚未合法送達原告前，本院即以
    原告逾期未補繳前開第二審裁判費為由裁定駁回原告之上訴
    （即原裁定），自有未洽，原告據此提起抗告，應認其抗告
    為有理由，本院爰依法撤銷原裁定。
四、依民事訴訟法第490條第1項、第95條、第78條，裁定如主文
    。
中    華    民    國   100    年    12    月    28    日
                  民事第一庭    法  官  何世全
上正本係照原本作成。
如對本裁定抗告須於裁定送達後10日內向本院提出抗告狀。
中    華    民    國   100    年    12    月    28    日
                                書記官  賴亮蓉